【裁判字號】    99,簡上,465
【裁判日期】    991215
【裁判案由】    債務人異議之訴
【裁判全文】
臺灣高雄地方法院民事判決             99年度簡上字第465號
上  訴  人  陳台屏
被上訴人    中國信託商業銀行股份有限公司
                      台北市○○區○○路3號
法定代理人  辜濂松
上列當事人間第三人異議事件，上訴人對於中華民國99年10月11
日本院高雄簡易庭99年度雄簡字第2057號第一審判決提起上訴，
本院不經言詞辯論逕為判決如下：
    主  文
上訴駁回。
第二審訴訟費用由上訴人負擔。
    事  實
一、按「原告之訴，依其所訴之事實，在法律上顯無理由者，法
    院得不經言詞辯論，逕以判決駁回之。」民事訴訟法第249
    條第2 項定有明文。而所謂原告之訴，依其所訴之事實，在
    法律上顯無理由者，係指依原告於訴狀內記載之事實觀之，
    在法律上顯然不能獲得勝訴之判決者而言。次按「第三人就
    執行標的物有足以排除強制執行之權利者，得於強制執行程
    序終結前，向執行法院對債權人提起異議之訴。」強制執行
    法第15條前段亦定有明文。然第三人異議之訴，旨在排除債
    權人基於執行名義而為之執行，以就第三人主張排除強制執
    行之標的物有執行程序存在為前提要件，如執行程序在第三
    人提起異議之訴之前或之後，業已因其他原因而終結，而無
    從排除強制執行，則第三人所提起之異議之訴毫無實益可言
    ，自不應准許。
二、上訴人意旨略以：本院民國99年度司執字第63957 號（下稱
    系爭執行事件）送達於債務人陳正麒之扣押命令於99年7 月
    21日尚寄存於高雄市政府警察局左營分局四海派出所，上訴
    人至同年8 月1 日始收到該扣押命令，上訴人隨即於同年8
    月5 日向本院民事執行處提出異議，經本院司法事務官函覆
    應另向本院民事庭起訴以資救濟，該函文於同年8 月13日送
    達，有大廈掛號信簽收簿為證。上訴人不諳法律，於同年8
    月18日始提出第三人異議之訴之民事起訴狀，詎原審以系爭
    執行事件之執行程序已於99年7 月27日執行終結，逕以上訴
    人所訴之事實在法律上顯無理由為由判決駁回上訴人之訴，
    實有不公。
三、經查，系爭執行事件之執行程序業已於99年7 月27日因拍賣
    債務人陳正麒之股票完竣而執行終結，業經原審及本院依職
    權調閱系爭執行事件卷宗查核屬實。揆諸前揭說明，上訴人
    於系爭執行事件程序終結後始提起第三人異議之訴，與上開
    法條所明文規定之要件不符，在法律上顯然不能獲得勝訴之
    判決，而顯無理由，自應予以駁回。原審因而依上開法條之
    規定，未經言詞辯論逕為判決駁回上訴人之訴，於法並無違
    誤。上訴意旨指摘原判決不公，求予廢棄改判，為無理由，
    應予駁回。
四、據上論結：本件上訴為無理由，依民事訴訟法第436 條之1
    第3 項、第449 條第1 項、第249 條第2 項、第78條，判決
    如主文。
中    華    民    國    99    年    12    月    15    日
              民事鳳山分庭審判長法  官  楊富強
                                法  官  張琬如
                                法  官  何悅芳
上開正本係照原本作成。
本判決不得上訴。
中    華    民    國    99    年    12    月    15    日
                                書記官  陳俐嫺

司法院資訊處製作；財團法人民間司法改革基金會備份。
